臺灣新竹地方法院刑事宣示判決筆錄　　 99年度審訴字第590號
公　訴　人　臺灣新竹地方法院檢察署檢察官
被　　　告　賴駿宥
選任辯護人　劉正穆律師
　　　　　　徐宏澤律師
上列被告因違反森林法案件，檢察官提起公訴（98年度偵字第72
39號）後，聲請改依協商程序而為判決，本院於中華民國100 年
1月26日下午4時，在本院刑事第十一法庭宣示判決，出席職員如
下：
　　　　　　　　審判長法　官　劉兆菊
　　　　　　　　　　　書記官　林兆嘉
　　　　　　　　　　　通　譯　邱立杰
法官起立朗讀判決主文、犯罪事實要旨、處罰條文，及告以上訴
限制、期間並提出上訴狀之法院，且諭知記載其內容：
一、主  文：
    賴駿宥犯森林法第五十二條第一項第三、四款之竊取森林主
    產物罪，處有期徒刑柒月；併科罰金新臺幣貳拾陸萬玖仟陸
    佰捌拾元，罰金如易服勞役，以新臺幣壹仟元折算壹日。扣
    案之如附表編號１至１７所示之物，均沒收之。
二、犯罪事實要旨：
（一）賴駿宥前於民國96年間，因違反森林法案件，經臺灣南投
      地方法院於97年1 月28日以96年度埔刑簡字第241 號判決
      判處有期徒刑3 月，併科罰金新臺幣（下同）1,080 元，
      緩刑3 年確定，仍在緩刑期間。詎仍不知悔改，明知位於
      新竹縣五峰鄉桃山村石鹿山區竹東事業區第53林班（GPS9
      7 座標X ：261324 Y：0000000 ），係由行政院農業委員
      會林務局新竹林區管理處（下稱「新竹林管處」）竹東工
      作站所管理之國有林，且該林地內之牛樟木之餘留根株等
      牛樟殘材為國有森林主產物，未經許可不得擅自砍伐、搬
      運，竟基於意圖為自己不法所有之接續犯意，於97年12月
      21日起至98年1 月30日止，接續為下列犯行：
  １、賴駿宥先與蕭宗騏（另由臺灣新竹地方法院檢察署檢察官
      於99年11月23日以99年度偵字第6618號為緩起訴處分）、
      真實年籍姓名資料均不詳綽號「阿祥」、「阿成」等成年
      男子共同基於竊取森林主產物之意圖為自己不法所有之犯
      意聯絡與行為分擔，賴駿宥利用與彭錫金（與新竹林管處
      承租上開第53林班林地作為造林使用，契約編號：000000
      00）於97年11月17日簽訂買賣上開林地內孟宗竹之契約，
      而行使收採孟宗竹之權利之際，於97年12月21日至同年月
      31日間，在上該第53林班林地內，賴駿宥自備客觀上可作
      為兇器使用之如附表編號１至１０號所示之物品，並再以
      每賣出牛樟殘材每噸4,000 元之代價，僱請蕭宗騏，及以
      不詳代價僱傭綽號「阿祥」、「阿成」等人，使用如附表
      編號１至１７所示之工具，接續挖取上開國有林班地內GP
      S 定位座標TWD97 座標X ：262687 Y：0000000 、TWD97
      座標X ：262681Y ：0000000 、TWD97 座標X ：262721 Y
      ：0000000 、TWD97 座標X ：262682 Y：0000000 、TWD9
      7 座標X ：262867 Y：0000000 等5 處之牛樟餘留根株，
      竊取牛樟殘材2,196 公斤，其中1,242 公斤（起訴書誤載
      為1,262 公斤，價值約計20,225元），得手後再將牛樟根
      株鋸切成34塊（業發還新竹林管處竹東工作站人員具領保
      管），因不及準備載運而棄置於民生部落山區○○道路後
      ，經警於97年12月26日接獲民眾報案發現，另重量954 公
      斤之部分（價值約計15 ,544 元），亦被切鋸為18 塊 （
      業發還新竹林管處竹東工作站人員具領保管），竊取後尚
      未載運離開現場之時，適林務局新竹林區管理處人員范世
      賢、范盛堯於97年12月31日上午9 時許在現場發現蕭宗騏
      等人仍在砍伐竊取牛樟殘材而逃逸，追呼未果後，會同員
      警於現場當場查扣上開牛樟殘材及附表編號１至１７所示
      之物品，始悉上情。
  ２、賴駿宥另接續上開意圖為自己不法所有而竊取森林主產物
      之犯意，復於98年1 月中旬，再至上開第53林班林地內GP
      S 定位座標TWD97 座標X ：262653 Y：0000000 、TWD97
      座標X ：262721 Y：0000000 、TWD97 座標X ：262771 Y
      ：0000000 、TWD97 座標X ：262880 Y：0000000 、TWD9
      7 座標X ：26286 0 Y ：0000000 、TWD97 座標X ：2728
      45 Y：0000000 、TWD97 座標X ：262796 Y：0000000 等
      7 處，挖取牛樟餘留根株，竊取牛樟殘材4,460 公斤，得
      手後並以每公斤20元價格出售上開牛樟殘材予董哲明，董
      哲明乃以每人每天2,000 元之代價僱用幸木青、幸木旺、
      谷明春、史金山搬運上開牛樟殘材，於98年1 月28日晚上
      由幸木青駕駛車號QM-1859 號自小客貨車搭載幸木旺、谷
      明春、史金山抵達賴駿宥所有位在第53林班地旁工寮，待
      翌日即同年月29日天亮，幸木青、幸木旺、谷明春、史金
      山開始將上開林班地內牛樟殘材先搬運集中在車輛可到達
      之路邊，再由董哲明以1 趟車7,000 元之代價僱請尤富顧
      於98年1 月30日上午9 時30分駕駛車號3V-482號大貨車載
      運之，嗣於98年1 月30日下午5 時許，尤富顧駕駛上開貨
      車行經新竹縣五峰鄉○○○道第52林班地產業道路，當場
      為警查獲，並在前揭貨車上查扣遭盜採之牛樟木殘材合計
      4,460 公斤（價值約計99,071元，業發還新竹林管處竹東
      工作站人員具領保管），復由尤富顧提供董哲明、幸木青
      使用車輛之車牌號碼及聯絡之行動電話號碼，循線查獲上
      情（上揭董哲明、尤富顧、幸木青、幸木旺、谷明春、史
      金山等所涉違反森林法之犯行，業由本院於99年10月15日
      以99年度訴字第49號案件審結）。
（二）案經行政院農業委員會林務局新竹林區管理處訴由新竹縣
      政府警察局移送臺灣新竹地方法院檢察署檢察官偵查起訴
      後，經檢察官聲請認罪協商判決，由本院合議庭裁定由受
      命法官獨任改依協商程序而為判決。
三、處罰條文：
    森林法第52條第1項第3款、第4款，刑法第11條前段、第28
    條、第42條第3項前段、第7項、第38條第1項第2款。
四、沒收及不另為沒收之諭知：至扣案之如附表編號１至１７所
    示之物品（保管字號：99年度院保字第543 號，扣押物品清
    單見本院卷第7 至9 頁），為被告賴駿宥所有且供其本件犯
    行所用之物，爰依刑法第38條第1 項第2 款規定，均沒收之
    。另案扣之保特瓶2 個、空香菸盒2 個、空檳榔袋1 個、及
    牛樟木屑1 包，並非供本件犯行所用之物，不另為沒收之諭
    知，併此敘明。
五、協商判決除有刑事訴訟法第455條之4第1項第1款於本訊問程
    序終結前，被告撤銷協商合意或檢察官撤回協商聲請者；第
    2款被告協商之意思非出於自由意志者；第4款被告所犯之罪
    非第455條之2第1項所定得以協商判決者；第6款被告有其他
    較重之裁判上一罪之犯罪事實者；第7 款法院認應諭知免刑
    或免訴、不受理者情形之一，及違反同條第2 項「法院應於
    協商合意範圍內為判決；法院為協商判決所科之刑，以宣告
    緩刑或2 年以下有期徒刑、拘役或罰金為限」之規定者外，
    檢察官與被告均不得上訴。
六、如有前項得上訴之情形，得自收受宣示判決筆錄送達之日起
    10日內，向本院提出上訴書狀，上訴於第二審法院。
本案經檢察官洪期榮到庭執行職務。
中    華    民    國    100    年    1    月   26    日
                  刑事第九庭  書  記  官  林兆嘉
                              審判長法官  劉兆菊
以上筆錄正本係照原本作成。
中    華    民    國    100    年    1    月   26    日
                              書  記  官  廖宜君
附錄本案論罪科刑法條全文：
森林法第52條
竊取森林主、副產物而有左列情形之一者，處6 月以上5 年以下
有期徒刑，併科贓額2 倍以上5 倍以下罰金：
一、於保安林犯之者。
二、依機關之委託或其他契約，有保護森林義務之人犯之者。
三、於行使林產採取權時犯之者。
四、結夥二人以上或僱使他人犯之者。
五、以贓物為原料，製造木炭、松節油、其他物品或培植菇類者
    。
六、為搬運贓物，使用牲口、船舶、車輛，或有搬運造材之設備
    者。
七、掘採、毀壞、燒燬或隱蔽根株，以圖罪跡之湮滅者。
八、以贓物燃料，使用於礦物之採取，精製石灰、磚瓦或其他物
    品之製造
    者。
前項未遂犯罰之。
第一項第五款所製物品，以贓物論，沒收之。
附表
┌────┬──────────────┬───────┐
│編號    │ 物品名稱                   │ 單位數量     │
├────┼──────────────┼───────┤
│  １    │鏈鋸（STIHL044）            │ 1臺          │
├────┼──────────────┼───────┤
│  ２    │扁剉刀                      │ 1支          │
├────┼──────────────┼───────┤
│  ３    │圓剉刀                      │ 2支          │
├────┼──────────────┼───────┤
│  ４    │一字起                      │ 1支          │
├────┼──────────────┼───────┤
│  ５    │圓起子                      │ 1支          │
├────┼──────────────┼───────┤
│  ６    │小鋤頭                      │ 1件          │
├────┼──────────────┼───────┤
│  ７    │大鋤頭                      │ 3件          │
├────┼──────────────┼───────┤
│  ８    │六角長形工具                │ 1支          │
├────┼──────────────┼───────┤
│  ９    │鏈鋸鏈條                    │ 1條          │
├────┼──────────────┼───────┤
│ １０   │拔釘子工具                  │ 1支          │
├────┼──────────────┼───────┤
│ １１   │保特瓶裝汽油                │ 2瓶          │
├────┼──────────────┼───────┤
│ １２   │加侖桶（含汽油）            │ 1個          │
├────┼──────────────┼───────┤
│ １３   │加侖桶（含機油）            │ 1個          │
├────┼──────────────┼───────┤
│ １４   │桶裝潤滑油（4000c.c./桶)    │ 2桶          │
├────┼──────────────┼───────┤
│ １５   │鐵絲                        │ 1捲          │
├────┼──────────────┼───────┤
│ １６   │鐵絲                        │ 1支          │
├────┼──────────────┼───────┤
│ １７   │捲尺                        │ 1個          │
└────┴──────────────┴───────┘